【裁判字號】    89,易,249
【裁判日期】    890317
【裁判案由】    竊盜
【裁判全文】
臺灣彰化地方法院刑事判決                          八十九年度易字第二四九號
    公  訴  人  臺灣彰化地方法院檢察署檢察官
    被      告  乙○○
右列被告因竊盜案件，經檢察官提起公訴 (八十八年度偵字第五五七一號)，本院判
決如左：
    主    文
乙○○共同攜帶兇器竊盜，累犯，處有期徒刑柒月。
鐵錘、螺絲起子各壹支及鋼索壹條均沒收。
    事      實
一、乙○○曾於民國八十四年間違反麻醉藥品管理條例案件，經本院判處有期徒刑四
    月確定，於八十五年五月二十八日易科金執行完畢，詎仍不知悔改，與許燦埼（
    檢察官以台灣高等法院台中分院八十八年度上易字第一九七四號判處有期徒刑六
    月確定，本案為該案判決效力及，而另為不起訴處分確定）共同基於意圖為自己
    不法之所有之犯意聯絡，於八十八年五月二十二日上午九時四十五分許，共乘許
    燦埼之父所有車牌ＯＦ－１０６３號自小貨車，持許燦埼所有客觀上足對人體造
    成傷害可供兇器使用之鐵錘、螺絲起子各一支及鋼索一條，至現已無使用之彰化
    縣芳苑鄉○○路一號「北達機械工廠」（由負責人甲○○由丙○○看管），以螺
    絲起子及鐵錘鑿挖鋁門窗至鬆動時，再綁上鋼索，另一端綁上該自小貨車，一人
    再開動車輛拉起鋁門窗，以此方式共計竊取鋁門窗七個得手，尚未離去，即經警
    當場捕獲。
二、案經彰化縣警察局二林分局報告臺灣彰化地方法院檢察署檢察官偵查起訴。
    理    由
一、右開事實，業據被告乙○○於警訊、本院審理時坦承不諱，核與共犯許燦埼於警
    訊中供述相符，亦與被害人北達機械工廠委託看管人丙○○指陳失竊情節一致，
    且有贓物領據一紙、照片二張附卷可證，及扣案之螺絲起子、鐵錘各一支、鋼索
    一條足資佐證。雖被告在偵查中曾辯稱：以為鋁門窗，係他人不要之廢棄物云云
    。惟查，被告與許燦埼所竊取之鋁門窗原附著於水泥建物，被告等再以螺絲起子
    及鐵錘鑿挖鋁門窗至鬆動時，再綁上鋼索，另一端綁上該自小貨車，一人再開動
    車輛拉起鋁門窗，以此方式竊取他人之物，該鋁門窗並非自始即棄置一旁，被告
    所辯，應係諉卸之詞，不足採信，其犯行堪以認定。
二、按螺絲起子、鐵錘，於客觀上可持以傷害人體，自屬兇器，被告持以竊盜，核其
    所為，係犯刑法第三百二十一條第一項第三款之攜帶兇器竊盜罪。被告與共犯許
    燦埼間互有犯意聯絡，及行為分擔，為共同正犯。查被告曾於民國八十四年間違
    反麻醉藥品管理條例案件，經本院判處有期徒刑四月確定，於八十五年五月二十
    八日易科金執行完畢，此有被告全國前案紀錄表乙份附卷足按，其五年以內再犯
    本案有期徒刑以上之罪，係屬累犯，依法應加重其刑。爰審酌被告圖竊取該鋁門
    窗以變賣款之犯罪動機、目的、手段、所生之危害及犯罪後之態度等一切情狀，
    量處如主文所示之刑，以資懲儆。扣案之物：鐵錘、螺絲起子各一支及鋼一壹條
    ，係同案共同被告許燦埼所有，並供犯本罪所用之物，業據被告供明在卷，而共
    犯許燦埼所犯本案部分，檢察官係以其為前案竊盜罪效力所及（連續犯之裁判上
    一罪關係），而不起訴處分，故扣案之物依法仍得併予宣告沒收，爰依法宣告沒
    收之。
三、據上論斷，應依刑事訴訟法第二百九十九條第一項前段，刑法第廿八條、第三百
    二十一條第一項第三款、第四十七條、第三十八條第一項第二款，判決如主文。
本案經檢察官陳德芳到庭執行職務。
中    華    民    國    八十九      年      三      月       十七       日
                           臺灣彰化地方法院刑事第二庭
                                    法      官  王  鏡  明
右正本證明與原本無異。
如不服本判決，應於送達後十日內向本院提出上訴狀( 須附繕本 )。
告訴人或被害人對於判決如有不服具備理由請求檢察官上訴者，其上訴期間之計算係
以檢察官收受判決正本之日期為準。
                                    法院書記官  黃  靜  華
中    華    民    國    八十九      年      三      月       二十三     日
刑法第二百七十七條
傷害人之身體或健康者，處三年以下有期徒刑，拘役或一千元以下罰金。
犯前項之罪，因而致人於死者，處無期徒刑或七年以上有期徒刑，致重傷者，處三年
以上，十年以下有期徒刑。
刑法第三百五十四條
毀棄、損壞前二條以外之他人之物或致令不堪用，足以生損害於公眾或他人者，處二
年以下有期徒刑、拘役或五百元以下罰金。


司法院資訊處製作；財團法人民間司法改革基金會備份。
